臺灣高等法院臺中分院刑事裁定　　　　96年度聲減字第1283號
聲　請　人　臺灣高等法院臺中分院檢察署檢察官
受　刑　人　甲○○
　　　　　　　　　　（現於臺灣臺中監獄執行中）
上列受刑人因違反毒品危害防制條例等案件，已經判決罪刑確定
，聲請人聲請減刑及定其應執行之刑，本院裁定如下：
    主  文
甲○○所犯毒品危害防制條例等罪，均減刑，詳如附表所載，應
執行有期徒刑陸月又拾伍日，如易科罰金，以銀元參佰元即新台
幣玖佰元折算壹日。
    理  由
一、查受刑人甲○○於附表所列日期犯毒品危害防制條例等罪，
    經判處如附表所列之刑確定在案。茲檢察官以其犯罪時間，
    均在民國（下同）96年4月24日以前，其所犯附表編號2之普
    通竊盜罪，宣告刑在有期徒刑1年6月以下，與其所犯附表編
    號號1之毒品危害防制條例罪，悉合於減刑條件，聲請予以
    減刑，並定其應執行之刑。經核尚無不合，應予准許。
二、按刑法第2條第1項規定：「行為後法律有變更者，適用行為
    時之法律。但行為後之法律有利於行為人者，適用最有利於
    行為人之法律」。依刑法第51條定應執行刑時，「裁判確定
    前犯數罪，其中一罪在新法施行前者，亦同（即亦應為新舊
    法比較）。」（最高法院95年5月23日第8次刑事庭會議決議
    參照）。本件受刑人於裁判確定前犯數罪，其中附表編號2
    所列普通竊盜罪係於95年7月1日之前犯之，而刑法第51條業
    於94年1月7日修正公布，並於95年7月1日施行，修正前刑法
    第51條規定：「數罪併罰，分別宣告其罪之刑，依左列各款
    定其應執行者：」其中第5款規定：「宣告多數有期徒刑者
    ，於各刑中之最長期以上，各刑合併之刑期以下，定其刑期
    。但不得逾20年。」修正後刑法第51條第5款規定：「宣告
    多數有期徒刑者，於各刑中之最長期以上，各刑合併之刑期
    以下，定其刑期。但不得逾30年」比較結果，修正後刑法並
    非較有利於被告，依刑法第2條第1項前段之規定，仍應依修
    正前刑法第51條第5款之規定，定其應執行之刑。
三、次查，本件受刑人為附表編號2之普通竊盜行為後，刑法第
    41條業經總統於94年2月2日以總統華總一義字第0940001490
    1號令修正公布，並於95年7月1日施行。修正後之該條規定
    為：「犯最重本刑為5年以下有期徒刑以下之刑之罪，而受6
    個月以下有期徒刑或拘役之宣告者，得以新臺幣1千元、2千
    元或3千元折算1日，易科罰金。但確因不執行所宣告之刑，
    難收矯正之效，或難以維持法秩序者，不在此限。前項規定
    於數罪併罰，其應執行之刑未逾6月者，亦適用之」。修正
    前之該條規定則為：「犯最重本刑為5年以下有期徒刑以下
    之刑之罪，而受6個月以下有期徒刑或拘役之宣告，因身體
    、教育、職業、家庭之關係或其他正當事由，執行顯有困難
    者，得以1元以上3元以下折算1日，易科罰金。但確因不執
    行所宣告之刑，難收矯正之效，或難以維持法秩序者，不在
    此限。併合處罰之數罪，均有前項情形，其應執行之刑逾6
    月者，亦同」。就該條第2項部分言，刑法施行法第3條之1
    第3項已明文規定其適用新舊法之標準為：「於94年1月7日
    刑法修正施行前犯併合處罰數罪中之一罪，且該數罪均符合
    第41條第1項得易科罰金之規定者，適用90年1月4日修正之
    刑法第41條第2項規定」。另就第1項易科罰金折算之標準言
    ：受刑人為附表編號2之行為後，罰金罰鍰提高標準條例第2
    條業已刪除，而刑法第41條第1項前段關於易科罰金之折算
    標準已由舊法之銀元1百元、2百元、3百元修正為新臺幣1千
    元、2千元、3千元，因屬科刑規範事項之變更，其折算標準
    為裁判時所應諭知，自有就新舊法規定比較之必要。本件之
    折算標準，經比較新舊法結果，以受刑人為附表標號2行為
    時之舊法較為有利於受刑人，是依刑法第2條第1項前段之規
    定，應適用受刑人為附表標號2行為時之舊法即依修正前刑
    法第41條第1項前段、修正前罰金罰鍰提高標準條例第2條之
    規定，諭知以銀元3百元折算1日為易科罰金之折算標準。
四、據上論結，應依中華民國96年罪犯減刑條例第2條第1項第3
    款、第8條第1項、第3項、第10條第2項前段、第12條，刑法
    第2條第1項前段，修正前刑法第41條第1項前段、第2項、第
    51條第5款，修正前罰金罰鍰提高標準條例第2條，裁定如主
    文。
中　　華　　民　　國　　96　　年　   7　　月　  20　 日
            刑事第十一庭    審判長法　官　陳  朱  貴
                                  法　官  郭  同  奇
                                  法　官  何  志  通
上列正本證明與原本無異。
如不服本裁定，應於裁定送達後五日內向本院提出抗告狀。
                                 書記官  高　麗　淇
中　　華　　民　　國　　96　　年　　7　　月　　20   日
附表:受刑人甲○○減刑及定應執行之刑案件一覽表
┌────────┬───────────┬───────────┐
│    編    號    │          1           │           2          │
├────────┼───────────┼───────────┤
│    罪    名    │    施用第一級毒品    │       普通竊盜       │
├────────┼───────────┼───────────┤
│    宣 告 刑    │     有期徒刑1年      │      有期徒刑3月     │
├────────┼───────────┼───────────┤
│    犯罪日期    │      95年8月25日     │      95年6月13日     │
├────────┼───────────┼───────────┤
│   偵查機關     │臺灣彰化地方法院檢察署│臺灣彰化地方法院檢察署│
│  年度及案號    │95年毒偵字第4140號    │ 95年偵字第7882號     │
├───┬────┼───────────┼───────────┤
│最後事│法    院│ 臺灣高等法院臺中分院 │   臺灣彰化地方法院   │
│      ├────┼───────────┼───────────┤
│實  審│案    號│ 96年度上訴字第660號  │95年度斗簡字第573號   │
│      ├────┼───────────┼───────────┤
│      │判決日期│     96年3月27日      │     95年11月30日     │
├───┼────┼───────────┼───────────┤
│確  定│法    院│ 臺灣高等法院臺中分院 │   臺灣彰化地方法院   │
│判  決├────┼───────────┼───────────┤
│      │案    號│ 96年度上訴字第660號  │95年度斗簡字第573號   │
│      ├────┼───────────┼───────────┤
│      │確定日期│     96年4月16日      │     96年4月14日      │
├───┴────┼───────────┼───────────┤
│   所犯法條     │毒品危害防制條例第10條│   刑法第320條第1項   │
│                │第1項                 │                      │
├────────┼───────────┼───────────┤
│合於中華民國96  │    第2條第1項第3款   │    第2條第1項第3款   │
│年罪犯減刑條例  │                      │                      │
├────────┼───────────┼───────────┤
│減刑刑期或褫奪公│      有期徒刑6月     │  有期徒刑1月又15日   │
│權期間或罰金額  │                      │                      │
├────────┼───────────┼───────────┤
│附          註  │                      │                      │
└────────┴───────────┴───────────┘
